臺灣新北地方法院民事裁定
111年度聲字第166號
聲  請  人  廖安鈺    

相  對  人  良京實業股份有限公司

法定代理人  平川秀一郎

上列當事人間聲請停止執行事件，本院裁定如下：
    主  文
聲請人以新臺幣19萬元為相對人供擔保後，本院111年度司執字
第61784號清償債務強制執行事件之執行程序，於本院111年度訴
字第1735號債務人異議之訴事件判決確定、和解或撤回起訴前，
應暫予停止。
    理  由
一、按強制執行程序開始後，除法律另有規定外，不停止執行。
    有回復原狀之聲請，或提起再審或異議之訴，或對於和解為
    繼續審判之請求，或提起宣告調解無效之訴、撤銷調解之訴
    ，或對於許可強制執行之裁定提起抗告時，法院因必要情形
    或依聲請定相當並確實之擔保，得為停止強制執行之裁定，
    強制執行法第18條定有明文。又法院依強制執行法第18條第
    2 項定擔保金額而准許停止強制執行之裁定者，該項擔保係
    備供債權人因停止執行所受損害之賠償，其數額應依標的物
    停止執行後，債權人未能即時受償或利用該標的物所受之損
    害額，或其因另供擔保強制執行所受之損害額定之，非以標
    的物之價值或其債權額為依據（最高法院86年度台抗字第44
    2 號裁定參照）。
二、聲請意旨略以：聲請人已向鈞院對相對人提起債務人異議之
    訴，而鈞院111年度司執字第61784號清償債務強制執行事件
    （下稱系爭執行事件）所查封之標的一旦准予相對人收取，
    未必能回復原狀。為此，依強制執行法第18條第2項之規定
    ，聲請人願供擔保，請准為裁定系爭執行事件之執行程序，
    於鈞院債務人異議之訴判決確定前停止執行。
三、經查：
(一)相對人前執本院105年7月4日新北院霞105司執實字第70835
    號債權憑證為執行名義，向本院聲請就聲請人對第三人玉山
    商業銀行股份有限公司新板特區分公司（下稱玉山銀行新板
    特區分行）之存款債權及利息債權，於債權本金新臺幣（下
    同）22萬8,797元及自90年11月13日起至104年8月31日止，
    按年利率19.97%計算之利息，暨自104年9月1日起至清償日
    止，按年利率15%計算之利息，及督促程序費用之範圍為強
    制執行，並經本院以系爭執行事件受理，而本院民事執行處
    於111年5月6日核發扣押命令，經第三人玉山銀行新板特區
    分行陳報已依該執行命令扣押聲請人之存款108萬9,505元，
    惟系爭執行事件執行程序尚未終結，且聲請人已向本院提起
    債務人異議之訴，現由本院以111年度訴字第1735號債務人
    異議之訴受理在案等情，業經本院依職權調取系爭執行事件
    及該債務人異議之訴民事事件卷宗核閱無訛，則依前開說明
    ，本院審究上情並核閱卷宗後，認聲請人聲請裁定停止執行
    ，於法自無不合，應予准許。
(二)至聲請人應供擔保之擔保金額部分，依前揭法律規定與說明
    ，應以相對人因本件停止強制執行程序所可能招致之損害為
    準。而本件系爭執行事件執行程序中業已扣押聲請人對第三
    人玉山銀行新板特區分行之存款債權108萬9,505元一節，業
    如前述，是相對人因停止強制執行程序所可能招致之損害，
    應為執行程序停止後，相對人未能即時收取上開扣押款項之
    法定遲延利息損失為據。又本院審酌聲請人所提起債務人異
    議之訴，其訴訟標的金額未逾150萬元，為不得上訴第三審
    案件，參酌司法院訂頒各級法院辦案期限實施要點之規定，
    第一、二審通常程序審判案件之辦案期限分別為1年4個月、
    2年，審判期間共計約為3年4個月，據此預估聲請人提起債
    務人異議之訴而致相對人之執行延宕期間約為3年4月，並按
    法定利率年息百分之5計算，則相對人因停止執行可能遭受
    之利息損失約為18萬1,584元【計算式：1,089,505元×（3＋4
    /12）×5%＝181,584元，元以下四捨五入】，認本件聲請人聲
    請停止強制執行應供擔保之金額應以19萬元為適當，爰酌定
    如主文所示擔保金額，予以准許。
四、爰裁定如主文。
中　　華　　民　　國　　111 　年　　7 　　月　　14　　日
                  民事第一庭  法  官  毛崑山
以上正本係照原本作成。
如對本裁定抗告須於裁定送達後10日內向本院提出抗告狀，並繳
納抗告費新臺幣1,000元。
中　　華　　民　　國　　111 　年　　7 　　月　　14　　日
                              書記官  童淑敏